【裁判字號】    99,易,1512
【裁判日期】    990924
【裁判案由】    毒品危害防制條例
【裁判全文】
臺灣臺北地方法院刑事判決              99年度易字第1512號
    公  訴  人  臺灣臺北地方法院檢察署檢察官
    被      告  甲○○
上列被告因違反毒品危害防制條例案件，經檢察官提起公訴（99
年度毒偵字第1534號），被告就被訴事實為有罪之陳述，本院裁
定進行簡式審判程序，判決如下：
    主  文
甲○○施用第二級毒品，處有期徒刑伍月，如易科罰金，以新臺
幣壹仟元折算壹日。
    事實及理由
一、程序部分：本件係經被告甲○○於本院審理時，就被訴事實
    為有罪之陳述，經法官告知被告簡式審判程序之旨，並聽取
    檢察官及被告之意見後，本院裁定以簡式審判程序加以審理
    ，則依據刑事訴訟法第273條之2、同法第159條第2項之規定
    ，不適用傳聞法則有關限制證據能力之相關規定；並依同法
    第310條之2準用同法第454條之規定，製作略式判決書，依
    法僅需記載犯罪事實、證據名稱及應適用之法條，並得以簡
    略方式為之，如認定之犯罪事實、證據及應適用之法條，與
    檢察官聲請簡易判決處刑書或起訴書之記載相同者，得引用
    之，合先敘明。
二、甲○○於民國88年間，因施用毒品，分別經本院以88年度毒
    聲字第2959號、89年度毒聲字第384號裁定觀察、勒戒後，
    因認無繼續施用毒品傾向，分別於89年1月6日、89年2月24
    日出所，並經臺灣臺北地方法院檢察署檢察官以88年度毒偵
    字第929號、89年度毒偵字第690號為不起訴處分確定。89年
    間，又因施用毒品，經臺灣新竹地方法院以89年度毒聲字第
    1704號裁定強制戒治，並以89年度易字第930號判決有期徒
    刑4月確定，嗣經同法院以90年度毒聲字第110號裁定停止戒
    治，所餘戒治期間付保護管束，於90年8月3日強制戒治期滿
    。復於90年間，因施用毒品，經本院以90年度毒聲字第2697
    號裁定強制戒治，並以90年度簡字第4285號判決有期徒刑6
    月確定，經臺灣高等法院以91年度毒抗字第28號裁定駁回抗
    告確定，於92年4月16日停止戒治出所，並於92年5月24日強
    制戒治期滿執行完畢。另於91年5月間，復因施用毒品，經
    本法院以92年度易字第95號判決有期徒刑8月，嗣經臺灣高
    等法院以92年度上易字第960號判決駁回上訴確定，而於93
    年5月15日因縮刑期滿執行完畢，翌（16）日出監。又於95
    年間，因贓物案件，經臺灣板橋地方法院以95年度簡字第53
    59號判決有期徒刑3月；因違反毒品危害防制條例案件，經
    臺灣板橋地方法院以95年度訴字第898號判決有期徒刑9月、
    9月及定應執行有期徒刑1年4月確定；因違反毒品危害防制
    條例案件，經本院以95年度訴字第1201號判決有期徒刑10月
    、10月及定應執行有期徒刑1年6月，並經臺灣高等法院以96
    年度訴字第1963號判決駁回上訴確定，經臺灣高等法院以96
    年度聲減字第3205裁定減刑及定應執行刑1年5月確定。因違
    反毒品危害防制條例案件，經臺灣板橋地方法院以96年度訴
    字第2279號判決有期徒刑1年、10月，各減為有期徒刑6月、
    5月及定應執行有期徒刑10月確定。另於96年間，因違反藥
    事法案件，經臺灣板橋地方法院以96年度訴字第2587號判決
    有期徒刑8月，減為有期徒刑4月確定；因違反毒品危害防制
    條例案件，經同法院以96年度訴字第666號判決有期徒刑8
    月、4月，各減為有期徒刑4月、2月及定應執行刑6月確定，
    前述2案經同法院以97年度聲字第1686號裁定應執行刑有期
    徒刑9月確定。上揭各罪經接續執行，於98年6月24日縮短刑
    期假釋並交付保護管束出監。於98年11月間，因違反毒品危
    害防制條例案件，經本院以99年度簡字第366號判決有期徒
    刑5月確定，而於99年4月16日遭撤銷前揭假釋並執行殘刑5
    月16日，仍接續執行中。詎仍不知悛悔，基於施用第二級毒
    品安非他命之犯意，於99年1月1日早上某時，於臺北市萬華
    區朋友之住處，以吸食器（已遭丟棄）燒烤方式，施用第二
    級毒品甲基安非他命1次（尚無積極證據證明有逾1次）。嗣
    於99年1月2日零時15分，經警得其同意採集尿液送驗，呈安
    非他命類陽性反應（安非他命3445ng/ml、甲基安非他命276
    23ng/ml），始知上情。
三、本件證據及應適用之法條，除均引用檢察官起訴書（如附件
    ）之記載外，證據補充：（一）勘驗採證同意書1紙、（二
    ）被告於本院審理時之自白（見本院卷99年9月9日審判筆錄
    ）（三）依據行政院衛生署管制藥品管理局96年4月20日管
    檢字第0960003946號函釋意旨揭示據Clarke's Analysis of
    Drugs and Poisons第3版記載，施用安非他命或甲基安非他
    命，均能快速吸收，施用安非他命後，總計約有施用劑量之
    90%在3至4天內由尿液排出，施用甲基安非他命後24小時內
    ，約有施用劑量之70%由尿中排出，其中約43%以甲基安非他
    命原態排出，5%代謝為安非他命排出。被告尿液檢體檢驗結
    果，安非他命濃度3445ng/ml、甲基安非他命濃度27623ng/m
    l，與該函旨說明之甲基安非他命代謝百分比大致相符，依
    前說明，可認被告施用之第二級毒品應係甲基安非他命。應
    適用之法條補充：（一）被告甲○○持有第二級毒品之低度
    行為，已為施用之高度行為所吸收，不另論罪。（二）按毒
    品危害防制條例業於92年7月9日修正公布，自93年1月9日施
    行，其中第20條、第23條將施用毒品之刑事處遇程序，區分
    為「初犯」及「5年內再犯」、「五年後再犯」。依其立法
    理由之說明：「初犯」，經觀察、勒戒或強制戒治後，應為
    不起訴處分或不付審理之裁定；經觀察、勒戒或強制戒治執
    行完畢釋放後，「5年內再犯」者，因其再犯率甚高，原實
    施之觀察、勒戒及強制戒治既已無法收其實效，爰依法追訴
    或裁定交付審理。至於經觀察、勒戒或強制戒治執行完畢釋
    放後，「5年後再犯」者，前所實施之觀察、勒戒或強制戒
    治已足以遮斷其施用毒品之毒癮，為期自新及協助其斷除毒
    癮，仍適用「初犯」規定，先經觀察、勒戒或強制戒治之程
    序。從而依修正後之規定，僅限於「初犯」及「5年後再犯
    」2種情形，始應先經觀察、勒戒或強制戒治程序。倘被告
    於5年內已再犯，經依法追訴處罰，縱其第3次（或第3次以
    上）再度施用毒品之時間，在初犯經觀察、勒戒或強制戒治
    執行完畢釋放5年以後，已不合於「5年後再犯」之規定，且
    因已於「5年內再犯」，顯見其再犯率甚高，原實施觀察、
    勒戒或強制戒治，已無法收其實效，即應依該條例第10條處
    罰（最高法院95年度第7次刑事庭會議決議意旨可供參照）
    。本件被告前於92年5月24日強制戒治期滿執行完畢後，5年
    內，已又於92、95、96年間，各因施用毒品犯行，經本院判
    刑等情，有前揭被告前案紀錄表存卷足憑，而可認定。是以
    ，本件被告施用毒品犯行，雖距其強制戒治執行完畢釋放時
    已逾5年，惟揆諸前揭說明，仍應依法追訴處罰，而無毒品
    危害防制條例第20條第3項規定之適用至明，併此說明。
四、爰審酌被告有多項前科，其品行、素行不佳，此有臺灣高等
    法院被告前案紀錄表存卷可查，其因施用毒品犯行，已經觀
    察、勒戒強制戒治之治療程序，詎仍不思悔改，徹底袪除施
    用毒品之惡習，反而一再重蹈覆轍，猶犯本件施用毒品犯行
    ，可知其陷於毒癮難以自拔，意志力甚為薄弱，未能善體國
    家設置觀察、勒戒機構，協助毒品施用者戒除毒癮之美意，
    惟念及其施用毒品犯行，本質上乃屬戕害自己身心健康之行
    為，本次尚未有嚴重破壞社會秩序或侵害他人權益情形，被
    告犯罪所生之危害、被告於本院審理時坦承犯行不諱，非無
    悔意，然其因畏懼假釋遭撤銷不敢到庭，本件係通緝到案，
    斟酌其之生活狀況、智識程度、其犯後態度等一切情狀，量
    處如主文所示之刑，並諭知易科罰金之折算標準，以示懲戒
    。
五、至於被告當庭供承供其本次施用第二級毒品所使用之吸食器
    ，既未經扣案送鑑驗其內有無毒品殘渣，不能證明係屬違禁
    物，且已遭丟棄，業經被告供述在卷（見本院卷99年9月9日
    審判筆錄），亦無證據證明現仍存在未滅失，為免將來執行
    之困難，爰不另為沒收之諭知，在此說明。
六、爰依刑事訴訟法第299條第1項前段、第273條之1第1項、第3
    10條之2、第454條第1項、第2項，毒品危害防制條例第10條
    第2項，刑法第11條前段、第41條第1項前段，判決如主文。
七、如不服本件判決，得自收受送達之日起10日內，向本院提起
    上訴。
本案經檢察官林妙臻到庭執行職務。
中    華    民    國    99    年    9     月    24    日
                           刑事第八庭 法  官    徐千惠
上正本證明與原本無異。
如不服本判決應於收受送達後10日內向本院提出上訴書狀，並應
敘述具體理由；其未敘述上訴理由者，應於上訴期間屆滿後20日
內向本院補提理由書（均須按他造當事人之人數附繕本）「切勿
逕送上級法院」。
                                      書記官    高心羽
中    華    民    國    99    年    9     月    24    日
附錄本案論罪科刑法條：
毒品危害防制條例第10條
施用第一級毒品者，處6月以上5年以下有期徒刑。
施用第二級毒品者，處3年以下有期徒刑。
附件：
臺灣臺北地方法院檢察署檢察官起訴書
                                     99年度毒偵字第1534號
     被      告  甲○○  男  33歲（民國○○年○月○日生）
                         住臺北市○○區○○路57巷29號3樓
                         國民身分證統一編號：Ｚ000000000號
上列被告因違反毒品危害防制條例案件，已經偵查終結，認應該
提起公訴，茲將犯罪事實及證據並所犯法條分敘如下：
     犯罪事實
一、甲○○前因施用毒品案件，經臺灣臺北地方法院以90年度毒
    聲字第2697號裁定送強制戒治，並以90年度簡字第4285號判
    處有期徒刑6月確定，於民國91年3月5日易科罰金執行完畢
    ，並於92年5月24日強制戒治期滿執行完畢；另於91年5月間
    ，上開裁定強制戒治尚未執行前，復因施用第二級毒品，經
    前開法院以92年度易字第95號判處有期徒刑8月，嗣經臺灣
    高等法院以92年度上易字第960號判決駁回上訴確定，而於
    93 年5月15日縮刑期滿執行完畢；復於95年間，因連續施用
    第一級、第二級毒品，經臺灣板橋地方法院以95年度訴字第
    89 8號分別判處有期徒刑9月，應執行有期徒刑1年4月確定
    ，又於同年間，因施用第一級、第二級毒品，經臺灣臺北地
    方法院分別判處有期徒刑10月，定應執行1年6月，復經臺灣
    高等法院以96年度上訴字第1963號判決駁回上訴確定，上開
    數罪接續執行，於98年6月24日縮短刑期假釋出監，縮刑期
    滿日為98年12月4日。詎其仍不知悛悔，基於施用第二級毒
    品安非他命之犯意，於99年1月1日晚上10時48分許往前回溯
    96 小時內，在不詳處所，非法施用第二級毒品安非他命。
    嗣於99年1月2日零時15分，經警得其同意採集尿液送驗，呈
    安非他命陽性反應，始知上情。
二、案經臺北縣政府警察局中和第二分局報請臺灣板橋地方法院
    檢察署檢察官呈請臺灣高等法院檢察署檢察長核轉偵辦。
    證據並所犯法條
一、證據清單暨待證事實
 ┌──┬───────────┬───────────┐
 │編號│  證據名稱            │  待證事實            │
 ├──┼───────────┼───────────┤
 │ 一 │被告甲○○於警詢之供詞│被告非法施用第二級毒品│
 │    │                      │之事實                │
 ├──┼───────────┼───────────┤
 │ 二 │臺灣檢驗科技股份有限公│被告非法施用第二級毒品│
 │    │司99年1月29日濫用藥物 │之事實                │
 │    │檢驗報告              │                      │
 ├──┼───────────┼───────────┤
 │ 三 │法務部刑事資料智慧查詢│被告於本次施用毒品前5 │
 │    │系統被告之完整矯正簡表│年內，已因施用毒品，經│
 │    │、全國施用毒品紀錄表、│法院判刑確定，並執行完│
 │    │受觀察勒戒人毒品及前科│畢而釋放              │
 │    │紀錄簡列表            │                      │
 └──┴───────────┴───────────┘
二、所犯法條：核被告所為，係犯毒品危害防制條例第10條第2
    項之施用第二級毒品罪嫌。
三、依毒品危害防制條例第23條第2項、刑事訴訟法第251條第1
    項提起公訴。
     此  致
臺灣臺北地方法院
中    華    民    國    99    年    5    月    20    日
                               檢 察 官  郭  永  發
本件正本證明與原本無異
中    華    民    國    99    年    5    月    25    日
                               書 記 官  劉  鳳  蘭
附錄本案所犯法條：
毒品危害防制條例第10條
施用第一級毒品者，處 6 月以上 5 年以下有期徒刑。
施用第二級毒品者，處3年以下有期徒刑。

司法院資訊處製作；財團法人民間司法改革基金會備份。
